【裁判字號】    89,台上,3935
【裁判日期】    890706
【裁判案由】    妨害自由等罪
【裁判全文】
最高法院刑事判決                              八十九年度台上字第三九三五號
    上訴人  甲○○○
    被  告  乙 ○ ○
右上訴人因自訴被告妨害自由等罪案件，不服台灣高等法院中華民國八十九年五月八
日第二審判決（八十九年度上訴字第七九九號，自訴案號：台灣桃園地方法院八十七
年度自字第二七九號），提起上訴，本院判決如左：
    主  文
上訴駁回。
    理  由
一、剝奪他人行動自由部分：
按刑事訴訟法第三百七十七條規定，上訴於第三審法院，非以判決違背法令為理由，
不得為之，是當事人提起第三審上訴，應以原判決違背法令為理由，係屬法定要件。
如果上訴理由狀並未依據卷內訴訟資料，具體指摘原判決不適用何種法則或如何適用
不當，或所指原判決違法情事，顯與法律規定得為第三審上訴理由之違法情形不相適
合時，均應認其上訴為違背法律上之程式，予以駁回。本件原判決綜合調查證據之結
果，以不能證明被告乙○○有上訴人甲○○○所指剝奪他人行動自由之犯行，因而維
持第一審就此部分諭知被告無罪之判決，駁回上訴人在第二審之上訴，已詳其認定
之理由，從形式上觀察，並無任何違背法令情形。按證據之取捨及證據證明力如何，
俱屬事實審法院自由判斷之職權，原審判決以被告否認有剝奪他人行動自由之犯行，
並參酌目擊證人彭清城、吳長標之證言，認不能證明被告有此部分之犯行，而上訴人
指述被告原本同意以參加上訴人互助會所標得之會款清償其借款，惟得標後不但不還
錢，且糾眾恐嚇上訴人索取會款，並聲稱上訴人因倒會入獄，並積欠其會款等語，其
內容亦不足為被告有上開犯行之證明。又認定不利於被告之事實，須依積極證據，茍
無積極證據證明被告犯罪時，即應為有利於被告之認定，更不必有何有利之證據，亦
不以非傳喚被告到庭辯解為必要。本件既無證據證明被告犯罪，原審以被告經合法傳
喚，無正當理由而不到庭，不待其陳述逕行維持第一審諭知被告無罪之判決，自無違
法可言。上訴意旨，並未依據卷內資料具體指摘原判決如何違背法令，徒憑己意，以
原審未傳喚被告到庭，即逕行判決，草率結案云云，任意指摘原判決違法，難謂已符
合首揭法定上訴要件，其關於此部分之上訴違背法律上之程式，應予駁回。
二、恐嚇危害安全及毀損器物部分：
按刑事訴訟法第三百七十六條所列各罪之案件，經第二審判決者，不得上訴於第三審
法院，法有明文。本件上訴人甲○○○自訴被告乙○○犯有恐嚇危害安全及毀損器物
（刑法第三百零五條及同法第三百五十四條）案件，核屬刑事訴訟法第三百七十六條
第一款之案件。依首開說明，既經第二審判決，自不得上訴於第三審法院，上訴人關
於此等部分竟復提起上訴，顯為法所不許，亦應併予駁回。
據上論結，應依刑事訴訟法第三百九十五條前段，判決如主文。
中      華      民      國    八十九    年      七      月      六      日
                              最高法院刑事第七庭
                                  審判長法官  謝  家  鶴
                                        法官  洪  文  章
                                        法官  花  滿  堂
                                        法官  陳  世  淙
                                        法官  洪  佳  濱
      右正本證明與原本無異
                                              書  記  官
中      華      民      國    八十九    年      七      月     十八     日


司法院資訊處製作；財團法人民間司法改革基金會備份。
